EZEQUIEL CARDONA

Desarrollador full-stack

HABILIDADES PRINCIPALES

FRONT-END:

- Conocimiento de los fundamentos de renderizado de React. Uso de hooks de React y creación de hooks personalizados.
- Uso de Redux Toolkit para la gestión del estado global.
- Uso de react-testing-library para pruebas unitarias e integradas.
- Uso de plantillas de diseño como Material UI o Bootstrap, y otros controles de estilo como CSS modules o styled components.
- Uso de Three.JS para UX 3D.
- Seguimiento y análisis del historial de UX para la constante experiencia de flujo de usuario, con herramientas como Google Analytics y Hotjar.
- Uso sólido de HTML y CSS para el renderizado del FE.
- Uso de las principales técnicas de SEO.

BACK-END:

- Conocimiento fundamental de Node.js.
- Uso de frameworks como Nest.JS o Express.JS, para construir APIs RESTful o aplicaciones del lado del servidor.
- Autenticación, seguridad y manejo de errores.
- Uso de herramientas como Sequelize para controlar PostgreSQL y Mongoose para MongoDB.
- Uso de Docker y Kubernetes para crear, gestionar y desplegar microservicios. Pruebas unitarias con herramientas como Nest.js Spec library.
- Uso de PHP para construir aplicaciones del lado del servidor.

OTROS:

- Uso de ESLint y Typescript para el formato de código y la tipificación de datos.
- Uso de Heroku y Netlify.
- Uso de metodologías GIT para ejecutar y mantener una aplicación en producción.

RESUMEN

Como desarrollador de software apasionado y creativo, he perfeccionado mis habilidades y conocimientos a través de una variedad de experiencias.

Comencé mi carrera como desarrollador web independiente, lo que me permitió adquirir habilidades valiosas de comunicación profesional y comprender la importancia de asumir la responsabilidad de mi trabajo. A medida que me adentré en trabajos más técnicos, dominé JavaScript, PHP y bases de datos, renderizando del lado del servidor. Esto me llevó a especializarme en React y desarrollo front-end.

A partir de esta base, me uní a una consultoría de software líder, donde crecí como desarrollador fullstack de JavaScript con un enfoque en React y Node. Estoy emocionado de llevar mis habilidades y experiencia a nuevos desafíos y oportunidades.

PROYECTOS

Colaboraciones en web apps con React + Node:

- https://launchpod.agileengine.com. Una herramienta de automatización para que los solicitantes de empleo ejecuten su propio proceso.
- Developer Submission Profile. Una herramienta de automatización interna para el proceso de contratación de una gran consultora de software.

Creación de web app con React + PHP:

https://ferranelotro.info/website

Creación de web app con JavaScript + PHP:

https://venecambiospana.com

Creación de websites con CMS, SEO, integración a CRMs y manejo de data:

- https://latinadventures.com.ec
- https://sajuthemonkey.com
- https://formacion.grupofusa.org
- https://mappex.com.co
- https://miterapiaenlinea.com

EDUCACIÓN

Licenciatura en Estadísticas.

"Universidad de Oriente" Marzo 2018 - 5to semestre aprobado. (curso congelado).

Diploma de bachillerato.

U.E "Nuestra Señora de la Asunción" Julio 2016 - Bachiller en Ciencias.

INFORMACIÓN PRESONAL

Nacionalidad: Venezolano.

Edad: 24 años.

Residencia: Medellín, Colombia.

INFORMACIÓN DE CONTACTO

Celular: +57 313 2753083.

Email: ezequiel 98.08.27@gmail.com LinkedIn: Ezequiel Cardona Márquez

EXPERIENCIAS

Agile Engine, Ingeniero en React

Ene. 2022 - Ene. 2023

- Trabajé como ingeniero de React cubriendo todas las fases de la estructura de la parte frontal.
- Diseñé e implementé propuestas de UX en estructuras de la parte frontal.
- Cubrí implementaciones de funcionalidad de fullstack con una arquitectura de backend ya construida.
- Cuidé de las funcionalidades y las implementé como el responsable de las historias de usuario.
- Participé en reuniones con los stakeholders como el representante del equipo de desarrolladores.

VeneCambiosPana, Desarrollador Full-stack

Ene. 2021 - Ago. 2021

- Diseñé una herramienta de automatización para el modelo de negocio, que ahorró pasos tanto para los operadores de negocio como para los clientes.
- Mantenimiento de GIT e implementación.
- Brecha entre el cliente/stakeholder y el desarrollador(es).

Freelancer, Desarrollador Full-stack

Feb. 2019 - Ene. 2021

- Trabajé en varios proyectos, incluyendo un CMS escrito en JS con React, PHP y MySQL, sitios web receptivos para comercio electrónico y aplicaciones de página única.
- Desarrollé habilidades de comunicación y responsabilidad en un nivel sólido en el nicho de las aplicaciones web.